臺灣桃園地方法院交通事件裁定　　　　100年度交聲字第996號
原處分機關　交通部公路總局新竹區監理所桃園監理站
異　議　人　蔡銘正
上列異議人即受處分人因違反道路交通管理處罰條例案件，對於
交通部公路總局新竹區監理所桃園監理站民國100 年11月23日所
為之處分（原處分案號：桃監裁字第裁52-U00000000號），聲明
異議，本院裁定如下：
    主  文
原處分撤銷。
蔡銘正汽車駕駛人，駕車在鐵路平交道上，遮斷器開始放下，警
鈴已響、閃光號誌已顯示，仍強行闖越，處罰鍰新臺幣壹萬元，
並記違規點數三點，且應接受道路交通安全講習。
    理  由
一、按汽車駕駛人，駕車在鐵路平交道不遵守看守人員之指示，
    或遮斷器開始放下，或警鈴已響、閃光號誌已顯示，仍強行
    闖越者，處6,000 元以上12,000元以下罰鍰；汽車駕駛人駕
    駛汽車違反道路交通管理處罰條例第54條規定者，除依原條
    款處罰鍰外，並予記違規點數3 點；汽車駕駛人，有第54條
    規定之情形者，應接受道路交通安全講習，道路交通管理處
    罰條例第54條第1 款、第63條第1 項第3 款、第24條第1 項
    第4 款分別定有明文。次按汽車行駛中，駕駛人看到鐵路平
    交道標誌或標線後，應即將速度降低至時速15公里以下，接
    近平交道時，應依下列規定：一、鐵路平交道設有遮斷器或
    看守人員管理者，如遮斷器已開始放下或看守人員表示停止
    5 時，應即暫停，俟遮斷器開放或看守人員表示通行後，始
    得通過。如遮斷器未放下或看守人員未表示停止時，仍應看
    、聽鐵路兩方無火車駛來，始得通過。二、鐵路平交道設有
    警鈴及閃光號誌者，警鈴已響，閃光號誌已顯示，駕駛人應
    暫停俟火車通過後，看、聽鐵路兩方確無火車駛來，始得通
    過。如警鈴未響，閃光號誌未顯示，仍應看、聽鐵路兩方無
    火車駛來，始得通過，道路交通安全規則第104 條第1 項第
    1 款、第2 款亦有明文；又鐵路平交道號誌雙盞紅燈開始交
    替閃閃時，表示行人與車輛均禁止進入平交道，車輛並應停
    止於於停止線前，如已在平交道中，應迅速離開，道路交通
    標誌標線號誌設置規則第209 條亦定有明文。
二、原處分意旨略以：異議人即受處分人蔡銘正於民國100 年8
    月1 日下午4 時13分許，駕駛蔡鄭碧櫻所有車號2667-NF 號
    自用小客車，行經桃園縣桃園市○○○路平交道，警鈴已響
    ，紅燈已閃，遮斷器開始放下，仍強行闖越平交道，為內政
    部警政署鐵路警察局第一警務段桃園分駐所員警調閱該處鐵
    路平交道監視錄影畫面，依道路交通管理處罰條例第54條第
    1 款，填掣鐵警行字第U00000000 號舉發通知單舉發違規，
    並經原處分機關於98年7 月16日以桃監裁字第裁53-U000000
    00號違反道路交通管理事件裁決書裁處異議人罰鍰新臺幣（
    下同）1 萬元，並施以道路交通安全講習等語。
三、異議意旨略以：伊固於100 年8 月1 日下午4 時13分許，於
    駕駛上開自用小客車行經桃園縣桃園市○○○路平交道，並
    於警示燈響起時，駕駛上開自用小客車通過該平交道，然斯
    時遮斷器並無任何動作，且因當時已接近該平交道，無法減
    速，始行駕駛上開自用小客車加速通過該平交道，另當日該
    平交道未安排人員或設置標示，伊無從得知平交道速限管制
    規定，為此聲明異議云云。
四、經查：
  (一)本件異議人即受處分人蔡銘正，於100 年8 月1 日下午4 時
    13分許，於駕駛上開自用小客車行經桃園縣桃園市○○○路
    平交道，並於警示燈響起時，駕駛上開自用小客車通過該平
    交道之事實，異議人並不爭執（見本院卷第2 頁），而異議
    人駕駛上開自用小客車至該平交道前時，閃光號誌已然顯示
    ，上開小客車車速為每小時0 公里，並呈現靜止狀態，嗣於
    1 秒後，該平交道之遮斷器已啟動放下，然異議人所駕駛之
    上開自用小客車，以每小時27公里之車速通過該平交道，此
    有闖越平交道時況照片暨顯示數據2 幀在卷可佐（見本院卷
    第31頁至第32頁），是以異議人於駕駛上開自用小客車行經
    該平交道之際，閃光號誌已然顯示，且遮斷器亦已啟動，則
    異議人於閃光號誌已顯示且遮斷器亦已放下，仍駕駛上開自
    用小客車闖越該平交道之交通違規行為，可堪認定。
  (二)異議人固辯稱：伊駕駛上開小客車通過該平交道時，遮斷器
    未放下云云；惟查，若如異議人所辯，駕駛上開自用小客車
    通過該平交之際，遮斷器未見落下，則何以上開自用小客車
    能於短暫之1 秒內，即該平交道遮斷器落下前後瞬間，能以
    時速每小時0 公里之靜止狀態加速至時速每小時27公里通過
    該平交道，顯見異議人上開所辯，顯與事實相悖，不足為採
    。
  (三)至異議人雖另辯稱該平交道未見人員指揮且未設立告示標誌
    ，不知應如何遵守速限云云，惟此與異議人駕駛上開自用小
    客車違規闖越平交道之交通違規行為無涉，併此敘明。
  (四)末闖越平交道事涉公眾通行安全利益，若因違規行為而生之
    損害，通常較一般損害為大，是法律課以駕駛人應採取積極
    必要、遵行法規之安全駕駛行為，異議人卻仍逕憑遮斷器尚
    未放下即認當有時間可通過平交道，異議人執前詞置辯，並
    不足採。從而，異議人確有「遮斷器開始放下、警鈴已響、
    閃光號誌已顯示，仍強行闖越平交道」而違反道路交通管理
    事件之違規行為，本件事證明確，異議人之違規行為堪以認
    定。
五、綜上所述，受處分人確有於前揭時地駕駛上開車輛闖越平交
    道之違規行為，自屬違反道路交通管理處罰條例第54條第1
    款之規定，是原處分機關依道路交通管理處罰條例第54條第
    1 款、違反道路交通管理事件統一裁罰基準及處理細則第44
    條第1 項及前揭基準表之規定裁處受處分人罰鍰1 萬元及施
    以道路交通安全講習，固非無見，然受處分人上開違規行為
    依道路交通管理處罰條例第63條第1 項第3 款及第24條第1
    項第4 款之規定，應記違規點數3 點，並施以道路交通安全
    講習，是原處分機關就受處分人前開違規行為，漏未記點，
    自有未洽。又受處分人異議意旨否認上開違規行為，雖無可
    採，然原處分既有前揭可議之處即屬無可維持，應由本院予
    以撤銷改判，並另就前揭違規行為，依道路交通管理處罰條
    例第54條第1 款、第63條第1 項第3 款及、第24條第1 項第
    4 款、違反道路交通管理事件統一裁罰基準及處理細則第44
    條第1 項及前揭基準表之規定，裁處如主文第2 項所示之處
    分。
據上論斷，應依道路交通事件處理辦法第19條前段，裁定如主文
。
中    華    民    國   100    年    12    月    30    日
                  交通法庭  法  官  華澹寧
以上正本證明與原本無異。
如不服本裁定，應於裁定送達後5 日內向本院提出抗告狀。
                            書記官  徐珮綾
中    華    民    國   101    年    1     月    4     日